【裁判字號】    92,裁,1466
【裁判日期】    921016
【裁判案由】    有關稅捐事務
【裁判全文】
最  高  行  政  法  院  裁  定                  九十二年度裁字第一四六六號
    上  訴  人  甲○○○
    被 上訴 人  財政部臺灣省中區國稅局
    代  表  人  許虞哲
右當事人間因有關稅捐事務事件，上訴人對於中華民國九十一年九月十八日臺中高等
行政法院九十一年度訴字第三六一號判決，提起上訴，本院裁定如左：
    主  文
上訴駁回。
上訴審訴訟費用由上訴人負擔。
    理  由
按對於高等行政法院判決上訴，非以其違背法令為理由，不得為之，行政訴訟法第二
百四十二條定有明文。是對於高等行政法院判決上訴，若未具體說明原判決違背何項
法令、不適用或如何適用不當之具體情事，即非主張原判決違背法令以為上訴理由，
其上訴不應准許。本件上訴意旨略以：被上訴人核定補徵上訴人民國八十六年度綜合
所得稅，均屬已填報扣免繳憑單並經如數申報，再由被上訴人核定改課，係已申報再
改課，僅係認定所得人不同，依財政部所訂稅務違章案件裁罰金額或倍數表『漏報所
得屬已填報扣免繳憑單者，且無夫妻所得分開申報逃漏所得稅、虛報免稅額或扣除額
情形者，應處所漏稅額○．二倍罰鍰』，已明定裁罰的區分標準為『漏稅所得』（即
課稅主體），並非被上訴人主張的『所得人』（課稅客體）為區分標準，故被上訴人
以『填報之「所得人」資料不實，非屬實質「所得人」，實與「短漏報所得屬已填報
扣免繳憑單」之情形迴異等語答辯，係有誤解，並無依據。再就「租稅法律主義」及
「罪刑法定主義」之精神而論，財政部所頒「稅務違章案件裁罰金額或倍數參考表」
，既無明文將本案之情形排除於適用○．二倍罰鍰之外，自不得由被上訴人恣意解釋
，忽略本案之『漏報所得』，已辦理扣繳之事實。被上訴人主張：財政部訂頒之稅務
違章案件裁罰金額或倍數參考表係行政規則之一種，僅供財稅機關決定違章案件如何
裁處罰鍰金額或倍數之參考，並非法規命令，且本案業經被上訴人番酌其違章情節，
從輕按所漏稅額○．五倍裁罰，並未逾越所得稅法第一百十條第一項規定之倍數，依
法並無不合云云。惟依行政程序法第六條規定：「行政行為，非有正當理由，不得為
差別待遇」，第八條規定：「行政行為，應以誠實信用之方法為之，並應保護人民正
當合理之信賴」，財政部既已頒訂「稅務違章案件減免裁罰金額或倍數參考表」，即
對被上訴人之行政裁量權產生拘束力，而對信賴其規定之原告應予保護。被上訴人不
願受其拘束，所為之行政處分行為，顯已違反前開平等原則及信賴保護之規定。請將
原審判決廢棄，撤銷訴願決定及原處分等語。經核上訴論旨，旨在述說上訴人在原審
起訴所述原處分不當之理由，惟對原審判決究竟有何違背法令之事由，並未具體指明
。參照首揭規定，其上訴顯難認為合法，應予駁回。
據上論結，本件上訴為不合法，依行政訴訟法第二百四十九條第一項前段、第一百零
四條、民事訴訟法第九十五條、第七十八條，裁定如主文。
中    華    民    國    九十二      年      十        月    十六        日
                    最 高 行 政 法 院  第 五 庭
                                審 判 長 法  官      徐  樹  海
                                         法  官      廖  宏  明
                                         法  官      鄭  淑  貞
                                         法  官      林  家  惠
                                         法  官      林  茂  權
右  正  本  證  明  與  原  本  無  異
                                         法院書記官  王  褔  瀛
中    華    民    國    九十二      年      十        月      十六      日


司法院資訊處製作；財團法人民間司法改革基金會備份。
